臺北高等行政法院裁定
　　　　　　　　　　　　　　　　　 94年度聲再字第00002號
聲　請　人　甲○○
相　對　人　考選部
代　表　人　乙○○部長）住同.
上列聲請人因聲請保全證據事件，對於中華民國94年3月17日最
高行政法院94年度裁字第466號裁定，聲請再審，本院裁定如下
：
    主  文
再審之聲請駁回。
再審聲請程序費用由聲請人負擔。
　　理  由
一、按對於確定裁定聲請再審，依行政訴訟法第283條準用同法
    第277條第1項第4款之規定，必須表明「再審理由及關於再
    審理由並遵守不變期間之證據」。所謂表明再審理由，必須
    指明確定裁定有如何合於行政訴訟法第273條及第274條所定
    再審事由之具體情事始為相當，倘僅泛言有再審事由而無具
    體情事者，仍難謂已合法表明再審事由，其聲請再審，即屬
    不合法。
二、本件再審聲請人對最高行政法院94年度裁定第446號裁定聲
    請再審，其所述理由略以：聲請人三十餘年來參加相對人所
    舉辦之專門職業及技術人員律師類科高等考試，每年於報名
    履歷表上全被打上「×」字為特別記號，其他應考人為「ˇ
    」，意謂自始不讓及格，此有網路家庭個人新聞台第2、3頁
    及鈞院93年度聲字第0021號裁定理由二等為證據方法。因此
    相對人填報給聲請人之成績係以及格報不及格，複查成績結
    果未改其瑕疵。訴願及行政訴訟程序卻以應考人申請複查考
    試成績處理辦法第8條阻撓聲請人閱覽及複印原答題之試卷
    ，致得不到應得之考試證據，該複查成績辦法第8條牴觸行
    政程序法第46條第1項規定係屬不法之行政命令，此有鈞院
    93 年訴更一字第33號判決書第10至11頁所明示。又依行政
    程序法第46條第1項、訴願法第49條、行政訴訟法第135、
    163、164、165條規定，相對人有提供之義務，相對人如不
    提出者，則聲請人主張之及格為真實，並依行政訴訟第175
    條之規定有保全證據之法定要件，應保全之證據為78年至86
    年全部答題試卷，依該證據證明聲請人原答題係及格，但二
    次通知之成績卻不及格，乃依行政訴訟法第273條第1項第13
    、14 款規定聲請再審。聲請人顯未表明如何合於行政訴訟
    法第273條及第274條所定再審事由之具體情事，依上開說明
    ，其聲請即於法不合，應予駁回。
三、依行政訴訟法第283條、第278條第1項、第104條、民事訴訟
    法第95條、第78條，裁定如主文。
中    華    民    國    94     年     12   月     30  日
                        第一庭審判長法  官 姜素娥
                                    法  官 陳秀
                                    法  官 吳東都
上為正本係照原本作成。
如不服本裁定，應於送達後10日內向本院提出抗告狀（須按他造
人數附繕本）。
中    華    民    國    94     年     12   月     30  日
 　　  　　　　　　　    　         書記官 李金釵
